臺灣桃園地方法院刑事判決　　　　　　　　　　　　　九十年度易緝字第一六一號
　　公　訴　人　臺灣桃園地方法院檢察署檢察官
　　被　　　告　丙○○
　　　　　　　　原名為乙○○.
右列被告因詐欺案件，經檢察官提起公訴（八十八年度偵字第五四三六、九七六三號
），本院判決如左：
    主      文
丙○○共同連續意圖為自己不法之所有，以詐術使人將本人之物交付，處有期徒刑壹
年。
    事      實
一、丙○○於民國八十七年十月間因向地下錢莊借高利貸無力償還，竟明知己毫無支
    付能力，而與地下錢莊業者即自稱「丁○○」等姓名年籍不詳之成年男子五人，
    基於共同意圖為自己不法所有之概括犯意聯絡，先於八十七年十二月二十二日，
    以丙○○之原名乙○○在桃園縣平鎮市○○路一七三號虛設「迅捷商行」，並利
    用商業上往來簽發遠期支票支付貨款之交易習慣，由丙○○出面以原名乙○○向
    亞太商業銀行中壢分行（帳號：0000000000000號）、臺灣中小企
    業銀行中壢分行（帳號：00000000000號）申用支票以支付貨款，而
    丙○○並在該商行內上班領薪，且在與其有共同犯意聯絡之其餘人員先後跟臺灣
    施樂事達股份有限公司（下稱臺灣施樂事達公司）、萊思康股份有限公司（下稱
    萊思康公司）之業務人員戊○○、甲○○洽談購買行動電話、電腦辭典等事宜時
    在場，表明其為負責人以取信前來之業務人員，使其等陷於迅捷商行處於正常經
    營狀態之錯誤，丙○○等再隨後連續於如附表所示之訂貨時間，向臺灣施樂事達
    公司、萊思康公司先後訂購如附表所示種類、數量、金額之貨物，並於該二公司
    業務員在如附表所示交貨時間，前往迅捷商行交貨時，簽發丙○○前所申用而與
    貨款同面額之遠期支票以支付貨款。丙○○等人於取得貨物後，在上開遠期支票
    票期屆至前即結束營業逃離，上開支票則陸續退票，而臺灣施樂事達公司等廠商
    前往求償時，發現迅捷商行早已人去樓空，見狀始知受騙。
二、案經被害人臺灣施樂事達公司訴請及萊思康公司員工甲○○告發由臺灣桃園地方
    法院檢察署檢察官偵查起訴。
    理      由
一、訊據被告丙○○固坦認伊出名擔任迅捷商行負責人並向銀行申用支票之事實，惟
    矢口否認有何詐欺犯行，辯稱：伊於八十七年間有借高利貸，因沒有錢還，所以
    地下錢業者找伊去當人頭，而伊只是應自稱「丁○○」者等人之要求每天去公司
    上班，可喝茶、看報，並不用做事，每月月薪一至二萬元，如此只是為了表現老
    闆在公司，以取信前來之業務員認為迅捷商行有老闆坐鎮是可靠的，其他的我完
    全不知情，而伊雖知自稱「丁○○」者等人有向臺灣施樂事達公司等買貨之事，
    但並非由伊出面去接洽，且收受貨物、簽發支票均非伊所為，伊亦不知該些貨物
    之去向云云。惟查：
    （一）右揭事實迭據告訴人臺灣施樂事達公司之代理人指述甚詳，並經證人葉祖
          成、甲○○於本院調查程序中證述明確在卷（見本院九十年十二月十二日
          及九十一年一月三日訊問筆錄），且有臺灣施樂事達公司銷貨憑單六紙、
          萊思康公司銷貨單乙紙及支票、退票理由單各四紙（以上均影本）附卷足
          憑。
    （二）又被告既於本院調查程序中自承：伊應自稱「丁○○」者等人之要求每天
          去公司上班，為了表現老闆在公司，以取信前來之業務員認為迅捷商行有
          老闆坐鎮是可靠的等語（見本院九十年十月二十四日訊問筆錄），堪認被
          告明知自稱「丁○○」者等人確有向臺灣施樂事達公司等詐購物品之情，
          且其本身亦參與部分犯罪行為之實施，是被告與自稱「丁○○」者等人就
          上開犯行有犯意聯絡及行為分擔一節，至堪認定。
    （三）至被告雖辯稱：伊並未出面去接洽，且收受貨物、簽發支票均非伊所為，
          伊亦不知該些貨物之去向云云，然被告與自稱「丁○○」者等人就上開犯
          行有犯意聯絡及行為分擔，詳如前述，而被告是否有為上開其他交易之部
          分行為，乃事涉犯罪行為之分擔，並無影響其犯行之成立，是縱被告上開
          所辯屬實，亦尚難據之即為被告有利之認定。
    （四）綜上，被告所辯顯係事後避重就輕之詞，委無足取。此外，並有迅捷商行
          營利事業登記證影本乙紙及亞太商業銀行中壢分行、臺灣中小企業銀行中
          壢分行分別以九十年十月二十三日（９０）亞壢字第一三七號、九十年十
          月十八日九十中壢字第○二六一二號函檢送之迅捷商行開戶資料、往來明
          細紀錄等附卷可稽（附於八十八年度偵字第五四三六號偵查卷第三頁及本
          院卷）。本案事證明確，被告右揭犯行，洵堪認定，應依法論科。
二、核被告丙○○所為，係犯刑法第三百三十九條第一項之詐欺取財罪。又被告與自
    稱「丁○○」等姓名年籍不詳之成年男子五人間，就上開犯行有犯意聯絡及行為
    分擔，均為共同正犯。被告先後多次詐欺犯行，時間緊接，且犯罪構成要件相同
    ，顯係基於概括犯意反覆為之，應依連續犯規定以一罪論，並依法加重其刑。爰
    審酌被告不思以正途謀生，竟以前開詐術取人財物，從中獲取不法利益，所為非
    是，且對社會經濟秩序所生之危害非輕、被害人被詐欺財物之價值及被告犯後之
    態度等一切情狀，量處如主文所示之刑，以資懲儆。
據上論斷，應依刑事訴訟法第二百九十九條第一項前段，刑法第二十八條、第五十六
條、第三百三十九條第一項，罰金罰鍰提高標準條例第一條前段，判決如主文。
本案經檢察官何嘉仁到庭執行職務。
中      華      民      國      九十一    年      一        月    十七  日
                              臺灣桃園地方法院刑事第二庭
                                      法  官   王美玲
右正本證明與原本無異。
如不服本判決，應於判決送達後十日內向本院提出上訴狀( 應附繕本 )，上訴於
臺灣高等法院。
                         書記官   賴玉真
中        華        民        國   九十一   年   一   月    二十一    日
附錄論罪科刑法條：
刑法第三百三十九條：
意圖為自己或第三人不法之所有，以詐術使人將本人或第三人之物交付者，處五年以
下有期徒刑、拘役或科或併科一千元（已提高十倍為一萬元）以下罰金。
附表：
┌──────┬──────┬─────────┬────────────┐
│  訂貨時間  │    交貨時間│貨品數量、交易對象│  金額（新台幣）        │
├──────┼──────┼─────────┼────────────┤
│八十八年一月│八十八年一月│行動電話三二台    │四十一萬一千五百元      │
│六日        │七日        │（臺灣施樂事達公司│                        │
│            │            │  ）              │                        │
├──────┼──────┼─────────┼────────────┤
│八十八年一月│八十八年一月│行動電話六十台    │七十八萬五千元          │
│十一日      │十一日      │（臺灣施樂事達公司│                        │
│  │            │  ）              │                        │
├──────┼──────┼─────────┼────────────┤
│八十八年一月│八十八年一月│SUPER PARK配件、電│二十二萬二千元          │
│十三日      │十五日      │腦辭典三七套      │                        │
│            │            │（萊思康公司）    │                        │
└──────┴──────┴─────────┴────────────┘
